臺灣新北地方法院刑事裁定
110年度聲字第183號
聲明異議人即    
受  刑  人  潘睿豪




上列聲明異議人即受刑人因違反毒品危害防制條例案件，對於臺
灣新北地方檢察署檢察官執行之指揮（109年度執更字第3699號
、109年度執緝字第926號），聲明異議，本院裁定如下：
    主  文
聲明異議駁回。
    理  由
一、聲明異議意旨略以：聲明異議人即受刑人潘睿豪（下稱受刑
    人）因違反毒品危害防制條例案件，經檢察官以109年度執
    更庚字第3699號、109年度執緝庚字第926號之1指揮書指揮
    執行，但上開案件係施用毒品罪，未曾依民國109年7月15日
    修正後之毒品危害防制條例規定裁定觀察、勒戒，而是撤銷
    緩刑、遭判徒刑，應依新法為觀察、勒戒或強制戒治之裁定
    ，即起訴程序違背規定，應不經言詞辯論，諭知不受理判決
    ，故原判決（指揮書）認事用法有誤，請將原判決撤銷，更
    為適當合法之判決，裁定觀察、勒戒或強制戒治等語。
二、按受刑人或其法定代理人或配偶以檢察官執行之指揮為不當
    者，得向諭知該裁判之法院聲明異議，刑事訴訟法第484條
    定有明文。又執行機關對於審判機關所為之裁判，並無審查
    內容之權，故裁判是否違法，並非執行機關所得過問，是聲
    明異議之對象，應係檢察官之執行指揮行為，而非檢察官據
    以指揮執行之裁判，故所稱「檢察官執行之指揮不當」，係
    指檢察官有積極執行指揮之違法及其執行方法有不當等情形
    而言；檢察官如依確定判決、裁定指揮執行，即無執行之指
    揮違法或其執行方法不當之可言，至於原確定判決、裁定，
    是否有認定事實錯誤或違背法令之不當，應循再審或非常上
    訴程序以資救濟，尚無對之聲明異議之餘地（最高法院108
    年度台抗字第79號裁定意旨參照）。又依109年1月15日修正
    公布、同年7月15日施行之毒品危害防制條例第35條之1規定
    ：「本條例中華民國108年12月17日修正（109年1月15日公
    布、同年7月15日施行）之條文施行前犯第10條之罪（指施
    用第一、二級毒品罪）之案件，於修正施行後，依下列規定
    處理：一、偵查中之案件，由檢察官依修正後規定處理。二
    、審判中之案件，由法院或少年法院（地方法院少年法庭）
    依修正後規定處理；依修正後規定應為不起訴處分或不付審
    理之裁定者，法院或少年法院（地方法院少年法庭）應為免
    刑之判決或不付審理之裁定。三、判決確定尚未執行或執行
    中之案件，適用修正前之規定。」。準此，於毒品危害防制
    條例修正施行前犯第10條之罪之案件，於該條例修正施行後
    ，倘判決確定尚未執行或執行中，仍應適用修正前之規定，
    其立法理由亦載明：「判決確定尚未執行或執行中之案件，
    基於法安定性原則，仍適用修正施行前之規定。」。
三、經查：
  ㈠受刑人前因1次、13次施用第二級毒品等案件，分別經本院以
    108年度簡字第2673號判決判處有期徒刑3月確定（犯施用第
    二級毒品罪1次，確定日為108年8月7日），及經本院以109
    年度聲字第1705號裁定應執行有期徒刑2年，並經臺灣高等
    法院以109年度抗字第964號裁定駁回抗告確定（犯施用第二
    級毒品罪13次，均經本院判決有罪確定，判決確定日為107
    年11月28日至108年11月26日之間），嗣經臺灣新北地方檢
    察署檢察官分別以109年度執緝字第926號、109年度執更字
    第3699號開立執行指揮書指揮執行（承辦股別：庚股），令
    受刑人入監執行，此有上開本院判決及裁定、臺灣高等法院
    裁定、臺灣新北地方檢察署檢察官執行指揮書（電子檔紀錄
    ）、臺灣高等法院被告前案紀錄表附卷可稽。準此，受刑人
    所犯上開施用毒品案件，既均於毒品危害防制條例109年7月
    15日修正生效施行前即已判決確定，不論目前是否執行完畢
    ，依同條例第35條之1規定，均應適用修正前之規定，則上
    開確定判決既未經非常上訴或再審程序予以撤銷或變更，檢
    察官依上開確定之內容而為指揮執行，自難認有何違法或不
    當之處。
　㈡至聲明異議意旨雖主張起訴程序違背規定，惟此非具體指稱
    檢察官於本件之執行指揮有何違法或不當之情事，而係認原
    確定判決之認事用法有誤而為指摘，揆諸前揭說明，本件聲
    明異議意旨所主張者，顯非得據以對檢察官執行指揮聲明異
    議之適法理由。從而，受刑人本件聲明異議為無理由，應予
    駁回。　
四、依刑事訴訟法第486條，裁定如主文。
中　　華　　民　　國　　111 　年　　4 　　月　　6 　　日
                    刑事第四庭    法　官  楊筑婷
上列正本證明與原本無異。
如不服本裁定，應於裁定送達後五日內敘明抗告理由，向本院提
出抗告狀。
                                  書記官  李郁禎
中　　華　　民　　國　　111 　年　　4 　　月　　6 　　日